臺灣高雄地方法院刑事判決　　　　　 110年度審交訴字第86號
公　訴　人　臺灣高雄地方檢察署檢察官
被　　　告　林正宗




上列被告因過失致死案件，經檢察官提起公訴（110 年度調偵字
第51號、第52號），因被告於準備程序進行中，就被訴事實為有
罪之陳述，經受命法官告知簡式審判程序之旨，並聽取被告與公
訴人之意見後，由本院合議庭裁定由受命法官獨任依簡式審判程
序審理，判決如下：
    主  文
林正宗犯過失致人於死罪，處有期徒刑陸月，如易科罰金，以新
臺幣壹仟元折算壹日。
    事實及理由
一、林正宗考領有普通小型車駕駛執照，其於民國109 年5 月25
    日下4 時50分許，駕駛車牌號碼000-0000號自用小客車（下
    稱系爭汽車），沿高雄市苓雅區廣州一街由北往南方向行駛
    ，行經該路段153 號前欲停車時，本應注意汽車停車時，不
    得併排停車，而依當時天候晴、日間自然光線、柏油路面乾
    燥、無缺陷、無障礙物、視距良好等情，並無不能注意之情
    事，竟貿然將系爭汽車併排停放於高雄市○○區○○○街00
    0 號前，適有王世傑騎乘車牌號碼000-0000號普通重型機車
    ，沿同向後方直行至該處，亦疏未注意車前狀況，並隨時採
    取必要安全措施，致其騎乘之機車車頭撞擊系爭汽車左後側
    車身後而人車倒地，此時于成銳（涉犯過失致死部分，經檢
    察官另為不起訴處分）駕駛車牌號碼000-0000號自用小客貨
    車（起訴書誤載為自用小客車），亦沿同向直行至該處，見
    狀閃避不及，因而輾壓倒臥在地之王世傑頭部、身體，致王
    世傑受有頭部外傷併顱骨骨折、顱內出血及氣腦、複雜性顏
    面骨骨折、肢體挫擦傷、雙側肺挫傷等傷害，經送醫救治，
    仍於109年6月10日上午10時31分許，因顱內出血、雙側肺挫
    傷不治死亡。嗣林正宗於肇事後留在現場，在未經有偵查權
    之機關或公務員發覺為犯嫌前，向前往現場處理之警員承認
    肇事，自首而願接受裁判。
二、案經王世傑之妻葉淑媛及王世傑之子王韻茹、王姿惠告訴暨
    高雄市政府警察局苓雅分局報告臺灣高雄地方檢察署檢察官
    偵查後起訴。
    理  由
一、程序方面：
    本件被告林正宗所犯係死刑、無期徒刑、最輕本刑為3 年以
    上有期徒刑以外之罪，其於準備程序進行中就被訴事實為有
    罪之陳述，經受命法官告知簡式審判程序之旨，並聽取當事
    人之意見後，本院合議庭認無不得或不宜改依簡式審判程序
    進行之情形，爰依刑事訴訟法第273 條之1 第1 項規定，裁
    定由受命法官獨任進行簡式審判程序。又本件所引屬於審判
    外陳述之傳聞證據，依同法第273 條之2 規定，不受第159
    條第1 項關於傳聞法則規定之限制，依法有證據能力，合先
    敘明。
二、認定犯罪事實所憑之證據及其理由：
  ㈠上開犯罪事實，業據被告坦承不諱，核與同案被告于成銳、
    證人即告訴人葉淑媛證述相符，並有道路交通事故調查報告
    表㈠、㈡-1、道路交通事故現場圖、交通事故談話紀錄表、
    現場照片、路口監視錄影光碟、監視錄影畫面翻拍照片、肇
    事地點附近民眾車上行車紀錄器光碟、行車紀錄器影像擷取
    照片、高雄醫學大學附設中和紀念醫院疑非病死病歷摘要報
    告表、相驗筆錄、臺灣高雄地方檢察署相驗屍體證明書、檢
    驗報告書、相驗照片、高雄市政府警察局道路交通事故初步
    分析研判表、高雄市政府交通局車輛行車事故鑑定委員會10
    9 年12月9 日高市車鑑字第10970987300 號函暨第00000000
    號鑑定意見書、高雄市政府110 年2 月3 日高市府交交工字
    第11031429700 號函暨高雄市車輛行車事故鑑定覆議會第00
    0-00-00 號鑑定覆議意見書在卷可稽，足認被告前揭任意性
    自白與事實相符，堪予採信。
  ㈡按汽車停車時，不得併排停車，道路交通安全規則第112 條
    第1 項第10款定有明文。查被告考領有普通小型車執照，有
    證號查詢汽車駕駛人資料在卷可稽（見本院卷第13頁），其
    對於上開規定自應知之甚詳，而本件事故發生時，天候晴、
    日間自然光線、柏油路面乾燥、無缺陷、無障礙物、視距良
    好等情，亦有道路交通事故調查報告表㈠在卷可查，又無不
    能注意之情事，則被告違反上開規定併排停車而肇致本件車
    禍事故，對本件車禍事故之發生自有過失，且高雄市政府交
    通局車輛行車事故鑑定委員會、高雄市車輛行車事故鑑定覆
    議會之鑑定、覆議意見亦均認被告併排停車，同為肇事原因
    ，有上開鑑定意見書、覆議意見書在卷可佐（見偵字第0000
    0 號卷第51、63頁），又被害人因本件車禍事故而死亡，有
    上開相驗屍體證明書在卷可佐，是被告過失行為與被害人之
    死亡結果間，顯有相當因果關係存在。
  ㈢次按汽車（包括機車）行駛時，駕駛人應注意車前狀況，並
    隨時採取必要之安全措施，道路交通安全規則第2 條第1 項
    第1 款、第94條第3 項定有明文，故被害人騎乘機車未注意
    車前狀況，因而撞擊違規併排停車之系爭汽車致發生本件事
    故，對於本件車禍事故之發生自與有過失，上開高雄市政府
    交通局車輛行車事故鑑定委員會、高雄市車輛行車事故鑑定
    覆議會之鑑定、覆議意見亦均認被害人未注意車前狀況，同
    為肇事原因，惟此僅係作為參酌被告量刑與判定被告於民事
    損害賠償責任時，是否有過失相抵或與有過失之認定因素，
    被害人之過失並不影響被告過失致人於死責任之認定。
  ㈣綜上所述，本案事證明確，被告犯行洵堪認定，應依法論科
    。
三、論罪科刑：
  ㈠罪名：
    核被告所為，係犯刑法第276 條之過失致人於死罪。
  ㈡刑之減輕部分：
    被告於肇事後留在現場，在未經有偵查權之機關或公務員發
    覺為犯嫌前，向前往現場處理之警員承認肇事，自首而願接
    受裁判乙節，有高雄市政府警察局道路交通事故肇事人自首
    情形紀錄表在卷可查（見警卷第33頁），足認被告在其所為
    過失致死犯行未被發覺之前，即主動向處理員警自首而接受
    裁判，已符合自首要件，爰依刑法第62條前段規定，減輕其
    刑。
  ㈢刑罰裁量：
    爰以行為人之責任為基礎，審酌被告未遵守道路交通規則，
    貿然在路旁違規併排停車，妨礙車輛通行，而貿然將其所駕
    駛之車輛併排停放於慢車道上，因而肇致本件交通事故致被
    害人不幸死亡，使被害人家屬頓時失去至親，造成被害人家
    屬精神上痛苦甚鉅，所為實有不該，復衡酌被告於本院審理
    中雖曾與被害人家屬試行調解，惟因雙方就賠償金額之認知
    差距過大，以致調解未能成立等情，有本院刑事調解案件簡
    要紀錄表在卷可查（見本院卷第151頁），兼衡本件被告違
    反注意義務之程度，並念其犯後坦承犯行，態度尚可，暨其
    教育程度、經濟（涉個人隱私，詳卷）等一切情狀，量處如
    主文所示之刑及易科罰金之折算標準。
據上論斷，應依刑事訴訟法第273 條之1 第1 項、第284 條之1
、第299 條第1 項前段，判決如主文。
本案經檢察官張雅婷提起公訴，檢察官呂乾坤到庭執行職務。
中    華    民    國   110    年    12    月    7     日
                  刑事第五庭  法  官    陳銘珠
以上正本證明與原本無異。
如不服本判決應於收受送達後20日內向本院提出上訴書狀，並應
敘述具體理由；如未敘述上訴理由者，應於上訴期間屆滿後20日
內向本院補提理由書（均須按他造當事人之人數附繕本）「切勿
逕送上級 法院」。
因疫情而遲誤不變期間，得向法院聲請回復原狀。
中    華    民    國   110    年    12    月    7     日
                              書記官    黃靖媛
附錄本案論罪科刑法條：
《中華民國刑法第276條》
因過失致人於死者，處5 年以下有期徒刑、拘役或50萬元以下罰
金。